---
title: "Covid 19"
author: "Jose W Martinez, Juan Camilo Martínez"
date: "21/4/2021"
output: html_document
---

```{r setup, include=FALSE}
knitr::opts_chunk$set(echo = F, warning = F, message = F, error = F)
#library(rmdformats)
#library(bookdown)
library(knitr)
library(dplyr)
library(tidyr)
library(e1071)
#library(png)
library(tidyverse)
library(purrr)
library(cluster)
#library(knitcitations)
#library(knitLatex)
#library(corrplot)
#library(stringr)
library(dplyr)
library(ggplot2)
#library(gganimate)
#library(ggrepel)
#library(GGally)
#library(ggdendro)
#library(reshape2)
library(cowplot)
library(grid)
#library(anytime)
library(lubridate)
library(tibble)
library(kableExtra)
#library(data.table)
#library(htmlwidgets)
#library(htmltools)
#library(caret)
#library(ISLR)
#library(class)
library(plotly)
library(readr)
```

## Introducción

Estos datos se obtienen del sistema de vigilancia epidemiológica que la Secretaria de Salud de Risaralda tiene dispuesto para el monitoreo de la pandemia por COVID 19:

-   Año
-   Semana
-   UCI
-   Hospitalizado
-   Defunción

Presentaramos el comportamiento de la **edad** de por cada *semana*

```{r data1, echo = F}
casoscovid2021<-read_delim("Data/COVI20212.csv", 
    ";", escape_double = FALSE, trim_ws = TRUE)

colnames(casoscovid2021)[21]<-"Defuncion" 
casoscovid2021$Semana <- factor(casoscovid2021$Semana)
casoscovid2021$Ano <- factor(casoscovid2021$Ano)
casoscovid2021$UCI <- factor(casoscovid2021$UCI)
casoscovid2021$Hospitalizado <- factor(casoscovid2021$Hospitalizado)
casoscovid2021$Defuncion<- factor(casoscovid2021$Defuncion)
```

## Edad de pacientes COVID 19

Este el comportamiento de la edad de los pacientes que ingresan diagnósticados por semana epidemiológica

```{r data2, echo=F, fig.width=9, fig.cap= "Edad de los paciente COVID 19."}

casoscovid2021 %>%
  group_by(Ano, Semana, UCI  ) %>%
  ggplot(aes(y = Edad, x = Semana, group = Semana)) + 
  geom_boxplot(aes(colour=Ano)) + 
  facet_wrap(~Ano, nrow = 2) +
  theme(legend.position = "bottom")
```

## Edad de los pacientes en UCI

Aquí observamos el comportamiento de la edad en cada semana epidemiológica de los pacientes que ingresan a UCI

```{r data3, echo=F, fig.width=9, fig.cap= "Pacientes en UCI por Covid según edad"}


casoscovid2021 %>%
  group_by(Ano, Semana) %>%
  filter(UCI == "1") %>%
  ggplot(aes(y = Edad, x = Semana, group = Semana)) + 
  geom_boxplot(aes(colour=Ano)) + 
  facet_wrap(~Ano, nrow = 2) +
  theme(legend.position = "bottom")

```

## Edad de los pacientes hospitalizados

```{r data4, echo=F, fig.width=9, fig.cap="Pacientes hospitalizados y edad."}

casoscovid2021 %>%
  group_by(Ano, Semana) %>%
  filter(Hospitalizado == "1") %>%
  ggplot(aes(y = Edad, x = Semana, group = Semana)) + 
  geom_boxplot(aes(colour=Ano)) + 
  facet_wrap(~Ano, nrow = 2) +
  theme(legend.position = "bottom")

```

